【裁判字號】    87,易,3807
【裁判日期】    890203
【裁判案由】    傷害等
【裁判全文】
臺灣高雄地方法院刑事判決                        八十七年度易字第三八七號
    公  訴  人  臺灣高雄地方法院檢察署檢察官
    被      告  丁○○
    被      告  丙○○
    共      同
    選任辯護人  溫三郎
右被告因妨害自由案件，經檢察官提起公訴（八十七年度偵字第一０六二０號）本院
判決如左：
    主  文
丁○○、丙○○共同傷害人之身體，丁○○處有期徒刑陸月，如易科罰金以佰元折
算壹日；丙○○處有期徒刑月，如易科罰金以佰元折算壹日。
    事  實
一、丁○○於民國八十四年三月間參加甲○○○招募之互助會，因標得會款後未繳清
    死會會款即不知去向，嗣於八十七年二月二十六日凌晨二時許為甲○○○夥同不
    詳姓名之三位成年男子尋遇，經喝令簽發每紙金額新臺幣（下同）十萬元之本票
    十張及六萬元之本票一張以擔保未繳之死會會款後，丁○○並於簽發本票當日交
    付甲○○○十萬元，惟甲○○○未返還丁○○簽發之同額本票一張。同年四月四
    日凌晨三時許，丁○○因已繳付甲○○○十萬元，為討回簽發之面額十萬元本票
    一張，乃夥同與甲○○○有債務糾紛並且知悉前揭丁○○被迫簽發十一紙本票情
    事之丙○○及不詳名字之「蘇」姓成年男子前往高雄縣鳳山市○○路一二七號七
    樓甲○○○之住處欲與甲○○○理論。當晚，甲○○○在住處內取出持有之十一
    張本票欲抽出一紙十萬元本票交付丁○○之際，丁○○、丙○○及「蘇」姓男子
    間互為犯意聯絡，由丁○○強行以脕力將甲○○○手中所持十一張本票取回，拉
    扯間甲○○○因而受有右足擦傷零點二公分×零點二公分及右膝擦傷二公分之傷
    害，而丙○○趁機自丁○○手中取走本票後與隨尾之丁○○、「蘇」姓男子下樓
    離開前揭處所。
二、案經甲○○○訴由高雄市政府警察局分局報請臺灣高雄地方法院檢察署檢察官偵
    查起訴。
    理  由
一、查本件被告丁○○及丙○○右揭犯行，已據告訴人甲○○○指述綦詳，並有證人
    乙○○結證在卷可按，被告丁○○辯稱十一張本票是告訴人甲○○○自願交付等
    語，以及被告丙○○辯稱：本票是於前揭時地我下樓後，被告丁○○交付給我，
    沒有強制告訴人等語，均為卸責之詞而不可採，被告二人罪證確明確，犯行均可
    認定。
二、核被告丁○○、丙○○所為，係犯刑法第三百零四條第一項之強制罪及同法第二
    七十七條第一項之傷害罪。被告二人所犯上開二罪係一行為分犯二罪名，應從一
    重論以傷害罪。被告丁○○、丙○○所犯上開二罪，與「蘇」姓男子間均有犯意
    聯絡及行為分擔，均為共同正犯。審酌被告丁○○、丙○○犯罪之動機、目的、
    本件犯罪中分擔之行為被告之素行、被害人受害程度及被告犯罪後之態度等一切
    情狀，分別量處如主文所示之刑，併諭知易科罰金之折算標準。
據上論斷，應依刑事訴訟法第二百九十九條第一項前段，刑法第二十八條、第三百零
四條第第一項、第二百七十七條第一項、第五十五條、第四十一條，罰金罰鍰提高標
準條例第一條前段、第二條，判決如主文。
本案經檢察官李門騫到庭執行職務。
中      華      民      國    八十 九       年    二    月      三      日
 臺灣高雄地方法院刑事第三庭
                                             法  官   周  志  賢
右判決正本證明與原本無異。
如不服本判決，應於送達後十日內，向本院提出上訴狀。
                                             書記官   高  明  言
中      華      民      國    八十 九       年    三      月   二十一   日
附錄本案論罪科刑法條全文
刑法第三百零四條：
  以強暴、脅迫使人行無義務之事或妨害人行使權利者，處三年以下有期徒刑、拘役
  或三百元以下罰金。
  前項之未遂犯罰之。


司法院資訊處製作；財團法人民間司法改革基金會備份。
